Inventaris van het archief van de Rijksdienst voor het wegverkeer, (1980) 1981-1996
Nationaal Archief, Den Haag
- STUKKEN BETREFFENDE BIJZONDERE ONDERWERPEN, II
  - ORGANISME, 1.
    - Organisatie van de dienst, 1.9.
      - Intern overleg, 1.9.3.
        - Verslagen van het overleg van de afdeling Voertuigdocumenten en Centrale Registratie en de afdeling Automatisering., 1982-1995; 367-373; 7 omslagen
          - 1984-1985, 368
          - 1986-1987, 369
          - 1988-1989, 370
          - 1990-1991, 371
          - 1992-1993, 372
          - 1994-1995, 373
        - Verslag van het stafoverleg van de afdeling Keuringen en Onderzoeken., 1983(22 nov.); 374; 1 omslag
        - Besluitvormingsprocedure van de RDW., 1983; 375; 1 omslag
          zie ook inv.nr. 172
        - Verslagen van het overleg van de afdeling Keuringen en Onderzoeken en de afdeling Automatisering., 1983-1985,(1987); 376-377; 2 omslagen
          - 1983-1984, 376
          - 1985-1987, 377
        - Verslag van het overleg van het Directieteam Technische Zaken., 1983-1986; 378-379; 2 omslag
          - 1983-1984, 378
          - 1985-1986, 379
        - Verslagen van het overleg van het Directieteam Informatievoorziening en Automatisering., 1983-1988; 380-382; 3 omslagen
          - 1983-1984, 380
          - 1985-1986, 381
          - 1987-1988, 382
        - Verslagen van het Kaderoverleg van de afdeling Algemene Zaken., 1983-1992,1995-1996; 383-388; 6 omslagen
          zie ook inv.nr. 102-104 deel 1
          - 1983-1984, 383
          - 1985-1986, 384
          - 1987-1988, 385
          - 1989-1990, 386
          - 1991-1992, 387
          - 1995-1996(30 juni), 388
        - Verslag van Kaderoverleg van de afdeling Keuringen en Onderzoeken., 1986-1994; 389-393; 5 omslagen
          - 1986-1987, 389
          - 1988-1989, 390
          - 1990-1991, 391
          - 1992-1993, 392
          - 1994, 393
        - Verslagen van de Afdelingsraad van de afdeling Toelating Wegverkeer tot 1990 hierna afdeling Binnendienst., 1986-1995 (12 apr.); 394-398; 5 omslagen
          - 1986-1987, 394
          - 1988-1989, 395
          - 1990-1991, 396
          - 1992-1993, 397
          - 1994-1995(12 apr.), 398
        - Verslagen van het overleg van de afdelingsraad van de Buitendienst., 1988; 399; 1 omslag
        - Verslagen van het Stafoverleg van de afdeling Personele Zaken., 1991-1992; 400; 1 omslag
        - Verslag van de werkconferentie van de Buitendienst op 29 september 1992., 401; 1 omslag
        - Verslagen van het overleg van de Informatie-voorziening Functionarissen RDW., 1992-1996; 402-404; 3 omslagen
          - 1992-1993, 402
          - 1994-1995, 403
          - 1996(30 juni), 404
        - Verslag van de ontmoeting van de Binnendienst en de Buitendienst op 3 december 1993., 405; 1 omslag
        - Plan betreffende verbetering van de bedrijfsvoering van de Binnendienst., 1993; 406; 1 omslag
        - Verslagen van het overleg Coördinerend Projecten Overleg., 1993-1995; 407-408; 2 omslagen
          - 1993-1994, 407
          - 1995, 408
        - Verslagen van het overleg van de afdeling Buitendienst en de afdeling Voertuigdocumenten en Centrale Registratie., 1994-1996-9 mei; 409; 1 omslag
        - Vergaderstukken van het overleg Coördinerend Projecten Overleg betreffende RDW overstijgende en onderling beinvloedende projekten van de RDW., 1994-1996; 410; 4 pakken
      - Administratieve organisatie, 1.9.4.
        - Verslag van de werkgroep Administratieve Organisatie over integratie van de periodieke- en kentekenonderzoeken met de APK., 1980; 411; 1 omslag
        - Introductie over de taken van de afdeling Voertuigdocumenten en Centrale Registratie te Veendam., 1981; 412; 1 omslag
        - Stukken betreffende dienstvoorschriften over de taakuitvoering en organisatie hiervan door de afdelingen van de RDW., 1981-1988; 413; 1 omslag
        - Notitie over het functioneren van de managementstructuur bij de RDW., 1983; 414; 1 omslag
        - Rapporten over het onderzoek door Peat Marwick te Den Haag over de administratieve organisatie van de RDW., 1986-1987; 415-417; 1 omslag 2 pakken
          zie ook inv.nr. 419
          - Voorbereiding, aanbieding, presentatie 1986-1987, 415; 1 omslag
          - Rapporten 1987, 416
          - Eindrapportage 1987, 417
        - Verslagen van het project administratieve organisatie., 1987; 418; 1 omslag
        - Stukken betreffende de aanbevelingen van Peat Marwick voor een plan van Aanpak van de administratieve organisatie., 1987-1989; 419; 1 omslag
          zie ook inv.nr. 415-417
        - Stukken betreffende het onderzoek bij de Dienstkringadministraties van de afdeling Buitendienst over de implementatie van de aanbevelingen uit het onderzoek van Peat Marwick over de administratieve organisatie., 1987-1989; 420; 1 omslag
        - Stukken betreffende het onderzoek door de Stuurgroep Spits-programma over systematische produktiviteitsverbetering in de taakuitoefening van Staffuncties., 1987-1989; 421-423; 2 omslagen 2 pakken
          - Bedrijfseconomische Zaken 1987-1989, 421
          - Algemene Secretarie 1987-1989, 422
          - Juridische Zaken 1987-1989, 423
        - Reglement betreffende de huishouding van de RDW., 1988; 424; 1 omslag
        - Stukken betreffende het onderzoek door Klijnveld Bosboom Hegener te Utrecht over de administratieve organisatie en financiële administratie van de RDW., 1988-1989; 425; 1 omslag
        - Rapport over het onderzoek door het Stafbureau van de afdeling Voertuigdocumenten en Centrale Registratie naar het functioneren van het Deel 1 systeem., 1989; 426; 1 omslag
        - Rapport en verslag van Coopers&LybrandDijkerVanDien te Rotterdam over verbetering van de administratieve organisatie van de RDW., 1989-1993; 427-432; 6 omslagen
          - Verslag 1989, 427
          - Liquid Petrol Gas opbrengsten 1990, 428
          - Restitutiebetalingen 1990, 429
          - Betalingsorganisatie 1990-1991, 430
          - Fakturatie en registratie debiteurenadmnistratie 1990-1991, 431
          - Kostprijscalculatiemodel 1993, 432
        - Stukken betreffende administratieve onregelmatigheden in de gedragingen van de RDW., 1989-1994; 433; 1 omslag
        - Bedrijfsplannen van de RDW., 1990-1994; 434-436; 3 omslagen
          - Afdeling Automatisering 1990,1994, 434
          - Afdeling Voertuigdocumenten en Centrale Registratie 1990,1994, 435
          - RDW 1993, 436
        - Stukken betreffende de administratieve organisatie van de RDW., 1990-1995; 437; 1 omslag
        - Handboeken van de RDW., 1991-1994; 438-439; 2 omslagen
          - Afdeling Buitendienst 1991, 438
          - Afdeling Voertuigdocumenten en Centrale Registratie 1994, 439
        - Rapport van de afdeling Voertuigdocumenten en Centrale Registratie over de organisatorische gevolgen voor de RDW van de invoering van de Wet op de belasting van personenauto's en motorrijwielen., 1992; 440; 1 omslag
        - Rapport over een onderzoek door Dynavision BV van de verbetering van de bedrijfsvoering van de RDW., 1992-1993; 441; 1 omslag
        - Stukken betreffende de administratieve organisatie ontwikkelingen van de RDW., 1992-1995; 442; 1 omslag
          zie ook inv.nr.182
        - Rapport van de Afdeling Financien en Controle over de administratieve organisatie van het Testbaan Centrum Lelystad., 1993; 443; 1 omslag
        - Rapport van het bureau Meurs te Beusichem over het organisatie onderzoek naar de formatie van de afdeling Voertuigdocumenten en Centrale Registratie na de verzelfstandiging van de RDW., 1993; 444; 1 omslag
        - Rapporten van het Stafbureau van de afdeling Automatisering over een model voor doorbelasting van de kosten van het Rekencentrum., 1993-1995; 445; 1 omslag
        - Stukken betreffende het onderzoek over toepassing van imaging bij de RDW., 1994-1996; 446; 1 omslag
      - Automatisering; Project- en Werkgroepen Automatisering, 1.9.5.
        - Automatisering, 1.9.5.1.
          - Automatiseringsplannen., 1980-1990; 447; 1 pak
            zie ook inv.nr. 454
          - Stukken betreffende de keuze- en uitbreidingen van de computerapparatuur en programmatuur van de RDW., 1981-1989; 448; 2 pakken
          - Stukken betreffende het Funktioneel Rekencentrum van de RDW voor registratie van gegevens over gekentekende voertuigen., 1982-1989; 449; 1 omslag
          - Stukken betreffende de organisatie van de geautomatiseerde Informatievoorziening., 1982-1995; 450; 1 omslag
          - Rapporten over Kenteken en APK Registratie gegevens voor de RDW Database., 1983; 451; 1 omslag
          - Stukken betreffende de aanschaf conversie Virtual Adress eXtension machine in verband met vervanging en uitbreiding computercapaciteit van de RDW., 1983-1985; 452; 1 omslag
          - Stukken betreffende het computerapparatuurbeleid van de RDW., 1983-1986; 453; 1 omslag
          - Stukken betreffende het Informatiebeleid van de RDW., 1983-1992; 454; 1 omslag
            zie ook inv.nr. 447
          - Rapport over Globaal Ontwerp Kenteken Database., 1984; 455; 1 omslag
          - Rapport over Datamanagement Omgeving Recovery., 1984; 456; 1 omslag
          - Stukken betreffende de kantoorautomatisering bij de RDW., 1984-1989; 457; 1 omslag
          - Datadictionaries betreffende gegevens over datamodellen voor Kenteken- en APK systemen., 1984-1991; 458-461; 3 omslagen 1 pak
            - Kenteken- en apk systemen 1984, 458
            - Kenteken 1985-1986, 459; 1 pak
            - Apk 1986, 460
            - Erkenning bedrijven 1991, 461
          - Stukken betreffende de beveiliging van de informatie in de geautomatiseerde systemen van de RDW., 1984-1996; 462-473; 12 omslagen
            - Beveiligingsplannen uitwijk 1984-1990, 462
            - Rapport Beveiligingsbeleid: Proloog 1986-1987, 463
            - Rapport Risico-analyse 1987, 464
            - G-beveiligingsambtenaar 1987-1988, 465
            - Plan van aanpak beveiligingsbeleid 1987-1990, 466
            - Advies beheer Rekencentrum 1990, 467
            - V&W Statuut 1990-1993, 468
            - Rapporten toetsing pva aan advies EDP 1991-1993, 469
            - Fysieke toegangscontrole 1992, 470
            - Rapporten Toegangsbeveiliging 1992-1995, 471
            - Rapporten PC-Local Area Network 1992-1995, 472
            - Beveiligingsbeleid Rekencentrum 1994-1996, 473
          - Stukken betreffende het Automatiseringsstatuut van de RDW., 1985; 474; 1 omslag
          - Stukken betreffende het gebruik van het softwareprodukt Mapper bij de RDW., 1985-1988; 475; 1 omslag
          - Stukken betreffende het Computer Uitwijkcentrum van de RDW., 1985-1993; 476; 1 omslag
          - Stukken betreffende het gebruik van Viditel bij de RDW., 1986; 477; 1 omslag
          - Stukken betreffende het gebruik van software bij de RDW., 1986-1996; 478; 1 omslag
          - Rapport over de automatisering van de keuringsdisctricten van de RDW., 1988; 479; 1 omslag
          - Rapporten betreffende de heropzet van het chassis retrieval systeem., 1988-1989; 480; 1 omslag
          - Stukken betreffende het onderzoek naar de haalbaarheid van het gebruik van een Relationeel DatabaseManagementsysteem voor de bouw van het systeem Nieuw Kenteken Regeling (NKR)., 1988-1990; 481; 1 pak
          - Stukken betreffende de keuze voor een Relationeel Database Managementsysteem voor de RDW., 1988-1992; 482; 1 pak
          - Rapporten over onderzoek naar overdracht-en acceptatieprocedures bij het Rekencentrum van de RDW., 1989-1994; 483; 1 omslag
          - Stukken betreffende het beleid voor geautomatiseerde informatie uitwisseling met Externen., 1990; 484; 1 omslag
          - Stukken betreffende de Lease overeenkomst van de RDW met Atlantic Nederland BV te Hoofddorp over het gebruiksrecht van computerapparatuur., 1990-1993; 485; 1 omslag
          - Stukken betreffende de inzet van de afdeling Automatisering voor de systemen van de RDW., 1990-1994; 486; 1 omslag
          - Stukken betreffende het RDW netwerk., 1992-1994; 487; 1 omslag
          - Rapport over een onderzoek naar ondersteunende hulpmiddelen voor het testen van Informatiesystemen., 1993; 488; 1 omslag
          - Rapporten over de verantwoording van de taakuitoefening door de afdeling Automatisering., 1993-1994; 489; 1 omslag
          - Rapport over een onderzoek naar loggingsfaciliteiten en bruikbaarheid hiervan voor fraudeonderzoek., 1995; 490; 1 omslag
        - Project- en werkgroepen Automatisering, 1.9.5.2.
          - Verslagen van de werkgroep Registratiesysteem., 1980; 491; 1 omslag
          - Vergaderstukken van de werkgroep Handleiding Systeembouw., 1980-1981; 492; 1 pak
          - Verslagen van de stuurgroep Projecten van de afdeling Automatisering., 1981-1982; 493; 1 omslag
          - Vergaderstukken van de stuurgroep Projecten van de afdeling Automatisering., 1981-1982; 494; 5 pakken
          - Vergaderstukken van de coördinatiegroep Methoden en Technieken Automatisering., 1981-1982; 495; 2 pakken
          - Verslagen van de beleidsgroep Automatisering over de projectorganisatie opbouw van de afdeling Automatisering., 1981-1983; 496; 1 omslag
          - Vergaderstukken van de projectgroep Systeemmatrix en Cogitor., 1981-1983; 497; 1 pak
          - Vergaderstukken van de projectgroep Projectmanagement., 1981-1983; 498; 1 omslag
          - Verslagen van de stuurgroep Automatisering van de RDW., 1981-1988; 499-502; 4 omslagen
            - 1981-1982, 499
            - 1983-1984, 500
            - 1985-1986, 501
            - 1987-1988, 502
          - Vergaderstukken van de projectgroep Transactieanalyse kentekenregister., 1982; 503; 1 omslag
          - Verslagen van de projectgroep Evaluatie Mapper., 1982; 504; 1 omslag
          - Vergaderstukken van de stuurgroep Automatisering van de RDW., 1982-1988; 505-528; 19 omslagen 6 pakken
            - B.001-B.097, 1982, 505; 1 pak
            - I. 001-I. 039, 1982, 506; 1 pak
            - O.001-O.031, 1982, 507
            - R.001-R.001, 1982, 508
            - B.001-B.034, 1983, 509; 1 pak
            - I. 001-I. 041, 1983, 510
            - O.001-O.052, 1983, 511; 1 pak
            - R.001-R.003, 1983, 512
            - B.001-B.024, 1984, 513
            - I. 001-I. 036, 1984, 514
            - O.001-O.055, 1984, 515
            - B.001-B.016, 1985, 516
            - I. 001-I. 022, 1985, 517
            - O.001-O.041, 1985, 518
            - B.001-B.017, 1986, 519
            - O.001-O.001, 1986, 520
            - R.001-R.002, 1986, 521
            - B.001-B.022, 1987, 522; 1 pak
            - I. 010-I. 010, 1987, 523
            - O.039-O.039, 1987, 524
            - R.001-R.002, 1987, 525
            - B.001-B.032, 1988, 526; 1 pak
            - O.001-O.001, 1988, 527
            - R.001-R.001, 1988, 528
          - Rapport van de projectgroep Technische Inventarisatie Kantoorautomatisering van de RDW., 1983; 529; 1 omslag
          - Verslagen van de werkgroep Automatisering van de RDW., 1983-1985; 530; 1 omslag
          - Vergaderstukken van de werkgroep Automatisering van de RDW., 1983-1985; 531; 3 pakken
          - Rapport van de projectgroep Onderzoek Terminal Systemen., 1984; 532; 1 omslag
          - Verslag van het onderzoek van de projectgroep Mimer Onderzoek Team over MIMER als vierde generatie software pakket., 1985; 533; 1 omslag
          - Vergaderstukken van de stuurgroep conversie PDP-VAX configuratie., 1986; 534; 1 omslag
          - Vergaderstukken van de werkgroep Accounting., 1988; 535; 1 omslag
          - Vergaderstukken van de projectgroep Beveiliging., 1988-1990; 536; 1 omslag
          - Stukken betreffende het project Éen Apparatuurlijn., 1988-1993; 537-540; 3 omslagen 1 pak
            - Projektdossier 1988-1991, 537
            - Conversie VAX-Unisys 1990-1991, 538; 1 pak
            - Werkplan 1991, 539
            - Rapport keuze uitvoering 1992-1993, 540
          - Verslagen van de stuurgroep RDMS-NKR., 1989; 541; 1 omslag
          - Rapport van de projectgroep Universal Data System en Relationele Data Management Systeem UDS/RDMS over invoering van een nieuw data base mananagement concept van Unisys., 1989; 542; 1 omslag
          - Rapporten van het project Berichten Afhandeling van de RDW over de communicatie van de uitwisseling van informatie met de RDW systemen., 1989-1990; 543; 1 pak
          - Rapporten van het project Politie Datacommunicatie Systeem over te realiseren aansluitingen op dit systeem voor berichtenuitwisseling tussen RDW en de Politie., 1989-1990; 544; 1 omslag
          - Stukken betreffende het project Kwaliteitszorg van het Ontwikkelcentrum van de afdeling Automatisering., 1989-1990; 545; 1 omslag
          - Rapport van de projectgroep Beheer Decentrale Kantoorautomatiseringshulpmiddelen over de organisatie van decentrale beheerstaken hiervoor., 1990-1991; 546; 1 omslag
          - Rapport van de projectgroep Beheer Berichten Afhandelingssysteem betreffende de informatie-analyse voor dit systeem., 1990-1993; 547; 1 omslag
          - Verslag van de stuurgroep RDW-Unisys., 1991; 548; 1 stuk
          - Rapporten van de projectgroep Beveiliging en Controle over de systemen voor verwerking van externe media en financiële verantwoording en doorbelasting van automatiseringskosten., 1992-1993; 549; 1 omslag
          - Verslagen van de stuurgroep Uitwijk van het RDW Rekencentrum., 1992-1993; 550; 1 omslag
          - Rapporten over de verantwoording van de activiteiten van de afdeling Automatisering., 1992-1996; 551-555; 5 omslagen
            - Basis Computer Kosten (metingen) 1992-1996, 551
            - Projecten Systeemontwikkeling 1994-1995, 552
            - Kostprijs Systeemontwikkeling 1994-1995, 553
            - Unisys Produktiesysteem 1994-1995, 554
            - Performancegegevens 1994-1995, 555
          - Rapport van de projectgroep Controlemeldingen,Managementinformatie en Logging betreffende de informatie-analyse hiervoor., 1995; 556; 1 omslag
          - Rapport van de projectgroep Logische Toegangsbeveiliging., 1995; 557; 1 omslag
        - Commissie, project- en werkgroepen, 1.9.5.3
          - Rapport van de Adviescommissie Buitendienst van de Afdeling Keuring en Onderzoeken over het instellen van een Commissie van Onderzoek voor de Buitendienst om beschuldigingen van fraude bij het keuren van voertuigen te onderzoeken., 1990; 558; 1 omslag
          - Stukken betreffende de deelname aan de Milieuwerkgroep Departementaal Overleg Europa., 1993-1994; 559; 1 omslag
          - Vergaderstukken van de werkgroep Tarieven., 1993-1994; 560; 1 pak
          - Stukken betreffende het project Imaging bij de RDW., 1993-1994; 561; 1 pak
          - Stukken van betreffende de commissie Bedrijfsautoregeling., 1994-1995; 562; 1 omslag
          - Rapporten van de transgroepen over de inrichting en organisatie van de Infrastructuur voor de Informatie-functie van de RDW., 1995; 563-569; 7 omslagen
            - Interne infrastrucuur, 563
            - Gegevensmanagement, 564
            - Externe Infrastructuren, 565
            - RDW Brede Diensten, 566
            - Centrale Applicaties, 567
            - Informatie-architectuur RDW, 568
            - I-beleid & I-plan, 569
      - Personeel, 1.9.6.
        - Algemeen, 1.9.6.1.
          - Stukken betreffende het personeelsbeleid over de sociale aspecten van de automatisering bij de RDW., 1983-1985; 570; 1 omslag
          - Stukken betreffende de automatisering van de administratie van de afdeling Personeelszaken., 1983-1992; 571; 1 omslag
          - Stukken betreffende het personeelsbeleid van de RDW., 1986-1996; 572-579; 7 omslagen 2 pakken
            zie ook inv.nr. 647-649,587,651-658
            - Automatiseringsfuncties 1986, 574
            - Afslanking 1986-1988, 572
            - Werktijden 1986-1993, 573
            - Formatie 1986-1996, 575; 2 pakken
            - Vacaturevervulling 1987-1996, 576
            - Beloning 1989-1990, 577
            - Functionering 1991, 578
            - Personeelszorg 1993-1994, 579
          - Sociaal Statuut en personeelsplan van de RDW., 1988-1989; 580; 1 omslag
          - Stukken betreffende de Stichting Bedrijfsrestaurant van de RDW te Veendam., 1989-1995; 581; 1 omslag
          - Regeling Subsidievoorwaarden voor de Stichting Bedrijfsrestaurant van de RDW te Veendam., 1990; 582; 1 omslag
          - Rapport over management ontwikkeling van het Ministerie van Verkeer en Waterstaat voor de RDW., 1990; 583; 1 omslag
          - Verslagen van het overleg van de Arbocommissie en -werkgroep RDW Veendam. 1990-1995, 584-585; 2 omslagen
            - Commissie 1990-1992, 584
            - Werkgroep 1993-1995, 585
          - Stukken betreffende het Arbeidsomstandighedenbeleid van de RDW., 1990-1995; 586; 1 omslag
          - Stukken betreffende de Grote Efficiëncy Operatie voor de beleidsinstrumenten van de RDW., 1991-1994; 587; 1 omslag
            zie ook inv.nr.180,572
          - Rapport van DTV Consultants te Tilburg over een voorstel voor de haalbaarheidsstudie naar een vervoersplan voor het personeel van de RDW., 1992; 588; 1 omslag
          - Sociale plannen voor veranderingsoperaties binnen de RDW., 1992; 589; 1 omslag
          - Vergaderstukken van de Personeel-Task-Force van de RDW en de Directie Personeelszaken van het Ministerie van Verkeer en Waterstaat., 1993-1994; 590; 1 omslag
        - Arbeidsverhoudingen, 1.9.6.2.
          - Verslagen van het overleg van de dienstleiding van de RDW met de dienstcommissies van de RDW., 1980-1996 (30 juni); 591-601; 10 omslagen 5 pakken
            - DC Afdeling Keuring en Onderzoek 1980-1983, 591
            - Bijzondere Commissie RDW 1980-1986, 592; 1 pak
            - DC Afdeling Voertuigdocumenten en Centrale Registratie, 593; 1981-1983
            - DC Fruitweg 1981-1983, 594
            - DC Afdeling Technische Zaken 1983-1992, 595
            - DC Directie Informatisering & Automatisering 1983-1992, 596; 2 pak
            - DC Stafafdelingen 1983-1992, 597; 1 pak
            - Sectorcommissie RDW 1986-1988, 598
            - Platform DienstCommissie 1987-1992, 599
            - DC Staf,Technische Zaken en Informatievoorziening en Automatisering 1990-1991, 600
            - DC RDW 1991-1996, 601; 1 pak
          - Notitie over het functioneren van de Dienstcommissie van de RDW., 1985; 602; 1 omslag
          - Jaarverslag van de Dienstcommissie Technische Zaken over 1983-1984., 1985; 603; 1 omslag
          - Stukken betreffende de Dienstcommissieverkiezingen., 1985-1986; 604; 1 omslag
          - Vergaderstukken van het overleg van de dienstleiding met de Dienstcommissie's van de RDW., 1986-1995; 605-641; 37 omslagen
            - I&A. 0146-0154, 1986, 605
            - I&A. 0007-0194, 1987, 606
            - I&A. 0002-0099, 1988, 607
            - I&A. 0100-0163, 1988, 608
            - I&A. 0013-0018, 1989, 609
            - PDC. 0074-0099, 1990, 610
            - PDC. 0109-0323, 1990, 611
            - DC.RDW 0109-0150, 1992, 612
            - DC.RDW 0151-0175, 1992, 613
            - DC.RDW 0176-0199, 1992, 614
            - DC.RDW 0200-0225, 1992, 615
            - DC.RDW 0226-0240, 1992, 616
            - DC.RDW 0241-0260, 1992, 617
            - DC.RDW 0261-0290, 1992, 618
            - DC.RDW 0291-0310, 1992, 619
            - DC.RDW 0311-0361, 1992, 620
            - DC.RDW 0001-0039, 1993, 621
            - DC.RDW 0040-0079, 1993, 622
            - DC.RDW 0080-0115, 1993, 623
            - DC.RDW 0116-0139, 1993, 624
            - DC.RDW 0140-0165, 1993, 625
            - DC.RDW 0166-0185, 1993, 626
            - DC RDW 0186-0224, 1993, 627
            - DC.RDW 0225-0254, 1993, 628
            - DC.RDW 0255-0289, 1993, 629
            - DC.RDW 0290-0325, 1993, 630
            - DC.RDW 0326-0380, 1993, 631
            - DC.RDW 0001-0050, 1994, 632
            - DC.RDW 0051-0139, 1994, 633
            - DC.RDW 0140-0237, 1994, 634
            - DC.RDW 0001-0019, 1995, 635